臺灣臺北地方法院刑事裁定　　　　　　　　　　　　　　九十年度自字第七七二號
　　自　訴　人　乙○○
　　被　　　告　甲○○
右列被告因竊佔案件，經自訴人提起自訴，本院裁定如左：
    主  文
自訴駁回。
    理  由
一、按法院或受命法官，得於第一次審判期日前，訊問自訴人、被告及蒐集或調查證
    據，於發現案件係民事或利用自訴程序恫嚇被告者，得曉諭自訴人撤回自訴；又
    第一項訊問及調查結果，如認為案件有第二百五十二條至第二百五十四條之情形
    者，得以裁定駁回自訴，刑事訴訟法第三百二十六條第一項、第三項分別定有明
    文。此外，刑法第三百二十條第二項竊佔罪之成立，除須意圖為自己或第三人不
    法之利益外，尚須有竊佔他人不動產之行為，始該當本罪之構成要件。且法文中
    所謂不動產，係指土地及其定著物，若竊佔之標的非係「土地」或「定著物」，
    自難以該罪相繩。
二、本件自訴意旨略以：查臺北市○○區○○段一小段六五四號土地，為自訴人乙○
    ○所持有，詎被告甲○○未得自訴人同意，竟自民國八十六年一月起在該地上設
    置收費停車場營利迄今，顯已損害自訴人之權利，因認被告涉犯刑法第三百二十
    條第二項竊佔罪嫌等語。（詳如附件自訴狀影本所載）
三、本件自訴人認被告甲○○涉有刑法第三百二十條第二項之竊佔罪嫌，無非係以其
    個人之指訴及座落臺北市○○區○○段一小段六五四號土地確為其所有，並有其
    提出之土地登記謄本一份為憑等為其主要論據。訊據被告堅詞否認有何竊佔之犯
    行，辯稱：伊八十三年間有租用該六五四地號之土地，租用一年期滿後，就沒有
    租用該土地，亦未使用該土地等語。經查：本院於九十一年五月八日偕同台北市
    大安區地政事務所廖士傑等人，前往臺北市○○區○○段一小段六五四地號查堪
    土地使用現況，經台北市大安地政事務所人員現場辦理土地指界，該六五四地號
    土地在卷內地籍圖上橘色位置內，而從六五四地號土地至被告供人停放車輛之位
    置尚有一‧六公尺之距離等情，有卷附地籍圖一份及台北市大安區地政事務所人
    員廖士傑之證詞在卷可憑，足見自訴人指稱其土地遭被告竊佔供停車場使用一節
    ，顯與實情不符。又自訴人雖請求本院實際辦理土地測量及派警不定時前往土地
    現場調查被告有無將車輛停放於其土地上一節云云，惟按被告停車場並未竊佔自
    訴人該六五四地號土地之事實，已經台北市大安區地政事務所人員辦理土地指界
    並供證位置屬實，自無再行測量之必要；且自訴人於自訴程序中行使訴訟權，依
    刑事訴訟法第一百六十一條、第三百二十九條規定，因其已代替檢察官成為追訴
    犯罪之原告，是就被告犯罪之事實自應負舉證責任，而本案自訴人既不自行提出
    證據，以證明被告確有竊佔土地之犯行，則就其應盡舉證責任之事項，不積極提
    出證據證明，於法自應認無其他積極之證據證明被告確有自訴人指述之犯行，是
    本院就自訴人請求派警不定時查證被告涉犯不法部分，自無職權調查義務，其前
    開所請，亦欠根據。此外，本院復查無其他積極證據，足資證明被告有何竊佔之
    犯行，被告之犯罪嫌疑不足，顯有刑事訴訟法第二百五十二條第十款之情形，依
    照首開說明，本件自訴應予駁回。
據上論斷，應依刑事訴訟法第三百二十六條第三項，裁定如主文。
中      華      民      國    九十一     年     五     月    十五      日
                                      臺灣臺北地方法院刑事第七庭
                                          法  官  蔡  世  祺
右正本證明與原本無異。
如不服本裁定，應於判決送達後五日內，向本院提出抗告狀。
                                          書記官  李  文  椿
中      華      民      國    九十一     年     五     月    十六      日
